臺灣臺中地方法院民事裁定
111年度小上字第48號
上  訴  人  柯盛璟即柯建賓

被上訴人    國聚國圖1號會管理委員會

法定代理人  黃于哲
上列當事人間請求給付管理費事件，上訴人對於民國110年12月2
9日本院臺中簡易庭110年度中小字第2998號第一審民事判決，提
起上訴，本院合議庭裁定如下：
    主    文
上訴駁回。
第二審訴訟費用新臺幣壹仟伍佰元由上訴人負擔。
    理    由
一、按對於小額程序之第一審裁判之上訴或抗告，非以其違背法
    令為理由，不得為之。又上訴狀內應記載上訴理由，表明：
    （一）原判決所違背之法令及其具體內容。（二）依訴訟資
    料可認為原判決有違背法令之具體事實，民事訴訟法第436
    條之24第2項、第436條之25分別定有明文。又所謂判決有違
    背法令，乃指判決不適用法規或適用不當，亦為同法第468
    條所明定，此亦為小額事件之上訴程序所準用（民事訴訟法
    第436條之32第2項參照）。再以判決有不適用法規或適用不
    當為上訴理由時，其上訴狀或理由書應有具體之指摘，並揭
    示該法規之條項或內容，若係成文法以外之法則，應揭示該
    法則之旨趣，倘為司法院解釋或最高法院之裁判，則應揭示
    該判解之字號或其內容，如依民事訴訟法第469條所列第1款
    至第5款理由提起上訴時，其上訴狀或理由書應揭示合於該
    條款之事實。又因小額事件之上訴程序，並未準用民事訴訟
    法第469條第6款之規定，故判決不備理由或理由矛盾，並非
    當然違背法令，蓋小額訴訟程序之判決書得僅記載主文，而
    就當事人有爭執事項，僅於必要時得加註理由要領（民事訴
    訟法第436條之18第1項參照），是小額訴訟程序之判決書，
    未必均須記載理由，而得由法院斟酌裁量，就當事人有爭執
    之事項，於判決中記載理由之要領。故如上訴人就小額事件
    之判決提起上訴，其訴狀僅以原審認定事實、取捨證據不當
    為由，泛指原判決不備理由或理由矛盾，並未具體指出原審
    判決因而有何不適用法規或適用不當之情形，其上訴即非合
    法。次按上訴不合法者，第二審法院應以裁定駁回之，此於
    小額事件之上訴程序亦準用之，民事訴訟法第444條第1項前
    段、第436條之32第2項亦定有明文。　　
二、上訴意旨略以：民國106年8月16日伊在管理室臨櫃繳付106
    年3、4、5、6月之管理費，並經被上訴人開立收費單，伊已
    盡舉證之責，雖收費單繳費日期分別為106年8月6日、106年
    6月22日（下稱系爭收據1、2），但伊確實於106年8月16日
    臨櫃繳款，此見收款章日期即知，則原審證人周家沂將繳款
    日期記載為106年8月6日，可能係誤載，或未將收受之現金
    交付被上訴人，均與伊無關，倘被上訴人否認收款日並非10
    6年8月16日，應由被上訴人舉證，原審認伊未盡舉證之責，
    即有舉證責任分配錯誤之違背法令情事。又被上訴人固主張
    系爭收據2為106年7、8月管理費收據，惟伊已提出產製日為
    106年6月19日、收款章日期為106年7月22日之收據（下稱系
    爭收據3），若系爭收據2、3為同一筆款項，何以時間點不
    同，足見並非因同一筆款項所開立之收據，原審判決未審酌
    系爭收據3即認被上訴人主張有理，實屬認定事實不憑證據
    及重要證據漏未斟酌之情形。另周家沂證詞前後不一，依伊
    提出之歷年歷次繳納明細可知其證稱不收現金並非真實，周
    家沂確實有收受伊106年5、6月之管理費，並為此開立收據
    ，原審判決未審酌伊提出之證據，單以周家沂之片面之詞否
    認伊曾臨櫃繳款，亦有認定事實不憑證據或重要證據漏未斟
    酌之判決違背法令情事。況伊於108年間出售房屋時，曾請
    代書結清管理費，斯時被上訴人並未要求清償106年5、6月
    管理費，可證伊已繳納等語，並聲明：原判決廢棄，被上訴
    人在原審之訴駁回。　
三、經查，上訴人前揭上訴理由，核屬就原審取捨證據、認定事
    實之職權行使，指摘其為不當，並未具體指出原審判決有何
    合於民事訴訟法第468條或第469條所列第1款至第5款之違背
    法令事實，更未指明其所違反法令之條項或內容及具體指摘
    原審判決究係違反何種經驗法則或論理法則，及依訴訟資料
    可認為原判決有違背法令之具體事實，而合於不適用法規之
    情形，自難認對原審判決之如何違背法令已有具體之指摘，
    揆諸首揭法規，其上訴為不合法，應予駁回。　　　　
四、次按民事訴訟法第436條之32第1項準用同法第436條之19第1
    項之規定，於小額事件之上訴程序，第二審法院為訴訟費用
    之裁判時，應確定其費用額。查本件小額事件之第二審訴訟
    費用額為裁判費新臺幣1500元，爰諭知如主文第2項所示。
五、據上論結，本件上訴為不合法，依民事訴訟法第436條之32
    第1項、第2項、第444條第1項、第95條、第78條、第436條
    之19第1項，裁定如主文。
中　　華　　民　　國　　111 　年　　3 　　月　　28　　日
                   民事第六庭  審判長法  官  陳學德
                                     法  官  楊雅婷
                                     法  官  謝慧敏
正本係照原本作成。
本裁定不得抗告。
中　　華　　民　　國　　111 　年　　3 　　月　　28　　日
                                     書記官  黃于娟